【裁判字號】    95,再易,15
【裁判日期】    950714
【裁判案由】    債務不履行損害賠償
【裁判全文】
臺灣高等法院臺南分院民事裁定  95年度再易字第15號
再審  原告  甲○○○
再審  被告  乙 ○ ○
上列當事人間債務不履行損害賠償事件，再審原告對於中華民國
92年8月7日臺灣臺南地方法院92年度訴字第936號判決及中華民
國93年6月8日本院92年度上易字第269號確定判決，聲請再審，
本院裁定如下：
    主  文
再審之訴駁回。
再審訴訟費用由再審原告負擔。
    理    由
一、按「對於審級不同之法院就同一事件所為之判決，提起再審
    之訴者，專屬上級法院合併管轄。」民事訴訟法第499條第2
    項前段定有明文。查再審原告係對同一事件之本院92年度上
    易字第269號及臺灣臺南地方法院92年度訴字第936號判決，
    提起再審，依前揭規定應專屬本院管轄，合先敘明。
二、次按「再審之訴，應於三十日之不變期間內提起。」「前項
    期間，自判決確定時起算，判決於送達前確定者，自送達時
    起算；其再審之理由發生或知悉在後者，均自知悉時起算。
    」「再審之訴不合法者 ，法院應以裁定駁回之。」又「判
    決，於上訴期間屆滿時確定。」「不得上訴之判決，於宣示
    時確定；不宣示者，於送達時確定。」民事訴訟法第500條
    第1項及第2項前段、第398條第1項前段、第2項分別定有明
    文。經查本院前確定判決即92年度上易字第269號債務不履
    行損害賠償民事判決，因再審原告之上訴利益僅新台幣70萬
    元，並未逾民事訴訟法第466條第1項規定之金額，依法不得
    上訴第三審，揆諸上揭法律規定，一經二審法院判決宣示即
    告確定。而本院上開判決係於民國（下同）93年6月8日宣示
    判決，判決正本並於同年月18日送達於再審原告，此有宣示
    判決筆錄及送達證書附在本院依職權調閱之上開92年度上易
    字第269號卷宗第299、316頁可稽。是再審原告應於93年7月
    18日前聲請再審，乃竟遲至95年5月19日始對上開確定判決
    提起再審之訴（見本案卷第1頁），顯已逾30日之不變期間
    ，本件再審之訴為不合法。
三、又按對本院確定判決提起再審之訴，應以有民事訴訟法第49
    6條第1項各款之原因為限，此項原因亦即再審理由，必須於
    訴狀中表明之，否則其訴即屬不合法，毋庸命其補正，逕以
    裁定駁回之（最高法院70年度台再字第35號判例參照）。經
    查本件再審原告之聲請意旨核係指摘歷審之確定判決，未審
    酌兩造間並無債權、債務存在之事實，亦無債務不履行之情
    事，原確定判決不公，違背常理云云，惟究竟合於民事訴訟
    法第496條第1項何款之法定再審原因，則未具體指明，揆諸
    前揭判例，毋庸命其補正，亦應認其提起再審之訴，為不合
    法。
四、綜上所述，再審原告提起本件再審之訴，顯已逾本院92年度
    上易字第269號判決確定後30日之不變期間，再審原告復未
    主張並舉證證明再審理由發生或知悉在後，亦未具體表明有
    何再審理由，本件再審之訴，為不合法，應予駁回。
五、據上論結，本件再審之訴不合法，應依民事訴訟法第502條
    第1項、第505條、第95條、第78條，裁定如主文。
中    華    民    國    95    年     7    月    14    日
                  民事第四庭    審判長法  官  王惠一
                                      法  官  王浦傑
                                      法  官  蘇重信
上為正本係照原本作成。
不得抗告。
中    華    民    國    95    年     7    月    14    日
  J                                   書記官  黃文生


司法院資訊處製作；財團法人民間司法改革基金會備份。
